臺灣新北地方法院三重簡易庭小額民事判決
111年度重小字第3260號
原      告  元大商業銀行股份有限公司



法定代理人  翁健    
訴訟代理人  黃志傑  
被      告  林陳月嬌

上列當事人間請求清償現金卡借款事件，本院於民國111年10月2
7日言詞辯論終結，判決如下：
　　主　    文
一、被告應給付原告新臺幣（下同）61,396元，及自106年9月15
    日起至清償日止，按年息15％計算之利息。
二、原告其餘之訴駁回。　　
三、訴訟費用1,000元由被告負擔。
四、本判決得假執行。
　　事實及理由
一、原告主張：
　㈠被告林陳月嬌前向原告（原名：大眾商業銀行）申請現金卡
    借款，惟自99年11月24日起未依約繳納本息，按借款約定事
    項第3條第4款約定，原得自應付還本日或付息日之翌日起至
    清償日止，依年息20％計算延滯利息，並自104年9月1日起，
    依據銀行法第47條之1第2項規定，請求年息15％計算之利息
    ，爰依消費借貸之法律關係起訴請求被告依約清償等語。
　㈡聲明：被告應給付原告61,396元，及自99年11月25日起至104
    年8月31日止，按年息20％計算之利息，並自104年9月1日起
    至清償日止，按年息15％計算之利息。　
二、被告則以：伊以前有跟大眾借錢，本金是6萬多元沒有錯，
    已經30多年，太久了，中間都沒有跟伊要錢，伊主張時效抗
    辯。並聲明：請求駁回原告之訴。
三、本院之判斷：
　㈠原告主張前揭事實，業據提出與其所述相符之現金卡申請書
    、大眾呆帳案件交易明細查詢表等件資料為證，堪信為真實
    ，原告自得請求被告依約清償債務。被告到庭亦不爭執曾向
    原告申請現金卡使用，並積欠本金6萬餘元，然以前詞置辯
    。
　㈡按消滅時效因請求、承認、起訴而中斷，民法第129條第1項
    定有明文。所謂承認，指義務人向請求權人表示是認其請求
    權存在之觀念通知而言，又承認不以明示為限，默示的承認
    ，如請求緩期清償、支付利息等，亦有承認之效力（最高法
    院51年台上字第1216號判決意旨參照）。又時效中斷者，自
    中斷事由終止時，重行起算，民法第137條第1項亦有明文。
　⑴本金部分：
　  按請求權，因15年間不行使而消滅，民法第125條定有明文
    。經查，依原告提出之大眾呆帳交易明細表，可知被告於99
    年11月24日仍有還款1,000元（本院卷第23頁），堪認被告
    於斯時「承認」原告之債權請求權存在，依民法第129條第1
    項規定，因被告承認債務而發生時效中斷效力，則依前揭說
    明，就本金部分之消滅時效，應自99年11月24日起重行起算
    15年，是被告此部分所辯，並無可採。
　⑵利息部分：
　  按利息、紅利、租金、贍養費、退職金及其他一年或不及一
    年之定期給付債權，其各期給付請求權，因五年間不行使而
    消滅，民法第126條定有明文。又時效完成後，債務人得拒
    絕給付，民法第144條第1項亦有明文。消滅時效完成之效力
    ，發生拒絕給付之抗辯權，債務人若行使其抗辯權，應認債
    權之請求權已歸消滅。經查，本件原告係於111年9月14日起
    訴請求被告清償債務，此有民事起訴狀上收狀戳章可考，原
    告復未主張及舉證證明有何中斷時效之事由，足見106年9月
    14日前之利息請求權，已逾5年之時效期間，因時效而消滅
    ，被告就此部分為時效之抗辯後，依法得拒絕給付，是原告
    請求106年9月14日前之利息部分，應認已罹於時效，不應准
    許。
四、從而，原告請求被告給付如主文第1項所示之範圍內，為有
    理由，應予准許。至原告逾此部分之請求，為無理由，應予
    駁回。　　
五、本件係法院依小額程序為被告敗訴之判決，爰依民事訴訟法
    第436條之20之規定，依職權宣告假執行。
六、訴訟費用負擔之依據：依民事訴訟法第436條之19、第78條
    規定，確定訴訟費用額為1,000元，由被告負擔。　
中　　華　　民　　國　　111 　年　　11　　月　　10　　日
　　　　　　　　　三重簡易庭  法  官  王凱俐
以上為正本係照原本作成。
對於本件判決如有不服，應於收受送達後20日內向本院提出上訴
書狀，上訴於本院合議庭，並按他造當事人之人數附具繕本。當
事人之上訴，非以判決違背法令為理由不得為之，上訴狀應記載
上訴理由，表明下列各款事項：
（一）原判決所違背之法令及其具體內容。
（二）依訴訟資料可認為原判決有違背法令之具體事實。
如未於上訴後20日內補提合法上訴理由書，法院得逕以裁定駁回
上訴。
中　　華　　民　　國　　111 　年　　11　　月　　10　　日
　　　　　　　　　　　　　　　書記官　李采錡